【裁判字號】    89,訴,1039
【裁判日期】    891012
【裁判案由】    公共危險等
【裁判全文】
臺灣高雄地方法院刑事判決                        八十九年度訴字第一三九號
    公  訴  人  臺灣高雄地方法院檢察署檢察官
    被      告  丙○○
    選任辯護人  萬維堯
                湯阿根
                李昌明
右列被告因竊盜等案件，經檢察官提起公訴（八十九年度偵字第六０六一號），本院
判決如左：
    主  文
丙○○竊盜，處有期徒刑肆月。
被訴公共危險部分無罪。
    事  實
一、丙○○基於為自己不法所有之犯意，於民國八十九年三月十日晚上八時許，在高
    雄市○○區○○路四０一號三十七號前，竊取丁○○所有放置於該處之鐵材十塊
    （價值約新臺幣（下同）三萬元），得手後於次日上午八時三十分許，在高雄市
    鼓山區○○○路十七號，欲將上開竊得鐵材出賣於古物商甲○○時，為丁○○會
    同警員當時查獲。
二、案經高雄市政府警察局鼓山分局報請臺灣高雄地方法院檢察署檢察官偵查起訴。
    理  由
甲、有罪部分：
一、訊據被告丙○○對於右揭時地拿取如事實欄所述物品之事實供承不諱，惟辯稱：
    伊以為鐵材是沒有人要的云云。經查右揭事實，業據被告供承確於右揭時地拿取
    上揭物品等情不諱，並經被害人丁○○於警訊及本院審理時指訴失竊情節綦詳，
    且有丁○○出具之贓物認領保管單一紙在卷足稽。雖被告以上揭情詞置辯，然上
    開鐵材價值約三萬元業據被害人丁○○供述在卷，且被告亦明知該鐵材為有價值
    之物，復於得手後欲出賣予商人甲○○，此亦據甲○○及被告供承在卷，又參以
    上開鐵材係置於經營機械零件加工之維耀有限公司門口，並據被害人丁○○於警
    訊中供承甚明，足見上開鐵材既屬有價值之物且置於他人公司之門口，被告應知
    其所竊取上開物品為他人所有物而非無主物，猶仍竊取，自難謂其無不法所有之
    意圖甚明，應認被告上開所辯顯屬事後畏罪卸責之詞，洵無可採。本件事證明確
    ，被告上揭犯行堪以認定。
二、核被告所為，係犯刑法第三百二十條第一項之普通竊盜罪。爰審酌被告犯罪之動
    機、目的、手段、所生危害、所得利益、其品行智識程度、所竊取財物價值及犯
    罪後態度等一切情狀，量處如主文所示之刑，以資懲儆。
乙、無罪部分：
一、公訴意旨另認被告於於八十九年二月二十五日凌晨四時許，在高雄市○○區○○
    路八十五口，持十字起子（未扣案）以破壞門鎖之方式，竊取己○○所有、停放
    該處之ＸＤ─四一八０號自小客車內皮包一只（內有：高雄銀行、郵局、土地銀
    行金融卡各一張、信用卡、存摺、帳單、支票等物），得手後竟另行起意，放火
    將前開小客車燒燬，致生公共危險，且隨即持前開竊得之高雄銀行金融卡，於同
    日凌晨四時二十七分許起，分別前往高雄市○○區○○路六七九號郵局、同路七
    三八號高雄市農會三民分部、同路八二二號土地銀行、同區○○路三０九號大安
    銀行、同區○○○路四一九號中國國際商銀東高雄分行等處之自動提款機，以不
    下方法合計提得十萬元，得手後花用殆盡，因認被告涉有刑法第一百七十五條第
    一項、第三百二十條第一項、第三百三十九條之二罪嫌等語。
二、按犯罪事實應依證據認定之，無證據不得推定其犯罪事實，再按，被告之自白，
    不得作為有罪判決之唯一證據，仍應調查其他必要之證據，以察是否與事實相符
    刑事訴訟法第一百五十四條、第一百五十六條第二項定有明文。而認定不利於被
    告之事實須依積極證據，積極證據不為不利於被告事實之認定時，即應為有利於
    被告之認定，更不必有何有利之據。又積極證據不足證明犯罪事實時，被告之抗
    辯或反證縱屬虛偽，仍不能此資為積極證據應予採信之理由。而事實之認定，應
    憑證據，如未能發現相證據，或證據不足以證明，自不能以推測或擬制之方法，
    以為裁判基礎。（最高法院三十年上字第八一六號、三十年上字第四八二號及四
    十年台上字第八號判例參照）
三、本件公訴人認被告丙○○涉有刑法第一百七十五條第一項、第三百二十條第一項
    、第三百三十九條之二罪嫌，無非係以被告於警偵訊中之自白及照片二紙為據。
    訊據被告於本院審理時堅決否認有上開公訴人所指之犯行，辯稱上開提領時為錄
    影機所拍攝之人，並非其本人，而伊亦不知金融卡之號碼如何能盜領，另依提領
    之時間與火燒車之時點亦有衝突之處等語置辯。經查，（一）被告確於警偵訊及
    於本院審酌羈押與否之程序時均坦承上開犯行，惟依盜領被害人己○○高雄銀行
    金融卡時為錄影機所翻攝之照片二幀與被告當庭拍攝之照片八幀送往法務部調查
    局鑑定是否為同一人，其鑑定結果雖眼眉部位特徵雖極為相似，但錄影機所翻攝
    之照片其他臉部特復不明，無從比對，不能僅憑眼眉等少數部位特徵，據以認定
    二者是否為同一人，此有法務部調查局（八九）陸（七）字第８９０７１５０７
    號鑑定通知書在卷可稽，是以，盜領己○○金融卡之人是否即為被告，已非無疑
    。（二）依公訴人所指被告係於八十九年二月二十五日凌晨四時許，在高雄市○○區○○路八十五巷口，以十字起子破壞車鎖竊取己○○之金融卡，復進而燒燬
    汽車，然依警方所提己○○之高雄銀行金融卡遭提領之時點分別為八十九年二月
    二十五日凌晨四時二十七分四十三秒、同日四時三十二分零五秒、同日四時三十
    六分零八秒、同日四時三十八分十三秒、同日四時五十八分至五時零一分零八秒
    、同日五時十三分二十秒、同日五時零六分十二秒、同日五時零六分五十四秒等
    八次盜領現金十萬元，是以，依被告自白及公訴人所認定之燒燬汽車時點應為八
    十九年二月二十五日凌晨四時左右，然依本院職權函調八十九年二月二十五日停
    放高雄市○○區○○路八十五巷口喜美轎車車號ＸＤ─四一八０號火災原因調查
    報告書，依報告書顯示該車係於八十九年二月二十五日凌晨五時二十九分起火燃
    燒而經人報警，此有高雄市政府消防局高市消防鑑字第五四二三號函在卷可稽，
    是以，被告自白於八十九年二月二十五日凌晨四時許竊得己○○之皮包後即縱火
    ，顯與事實有違，且衡諸常情，被告既已竊得皮包且盜領完畢，應不致於乃大費
    周章，於盜領完畢後仍回去原先竊得地點再行縱火焚車，另從被告最後一次盜領
    時地係於八十九年二月二十五日凌晨五時十三分許，在高雄市○○○路四一九號
    ，是否有足夠時間於十六分鐘內前往高雄市○○區○○路八十五巷口並完成縱火
    ，亦有時間及空間上之困難，此亦有高雄市政府電子地圖二紙在卷可參。（三）
    本件警訊及偵查中並未向被害人己○○金融卡遭盜領時之提款機所屬金融機構調
    閱錄影帶，經本院於審理時向相關金融機構函調提款時之錄影帶，惟大安商業銀
    行東高雄分行函復稱「錄影帶保存期為二個月，已超過所需錄影帶期限」，此有
    八十九年五月十六日安東高字第一三九號函在卷可稽，而高雄市農會及台灣南區
    郵政管理局亦為相同之表示，此亦有高市農信（三）字第０六三九號及政000
    00000─０一七號函各一紙在卷足憑，另中國國際商銀高雄分行雖有提供錄
    影帶一卷，惟經本院當庭勘驗結果，並無拍攝到八十九年二月二十五日五時六分
    有何人提領之影像，又證人即承辦本案警員戊○○及乙○○於本院審理時亦證述
    並未調取銀行之錄影帶供查證等語（見本院八十九年十月四日審判筆錄），是以
    本院無從自錄影帶中查明究竟是否為被告持己○○金融卡盜領現金。（四）綜上
    所述，並無任何證據證明被告有參與本件竊盜、詐領存款及公共危險之犯行，揆
    諸前開最高法院判例意旨，實難僅憑被告警偵訊中有瑕疵之自白及未能比對之照
    片二紙，即遽此推測或擬制被告亦涉有竊盜、詐領存款及公共危險之犯行。是本
    件綜合前開證據，既不能證明被告犯罪，自應對於被告被訴公共危險部分為無罪
    之諭知，另公訴人認被告上開竊盜與論罪科刑部分具有連續犯之裁判上一罪關係
    ，又其詐領存款為與論罪科刑部分有牽連犯之裁判上一罪關係，爰不另為無罪之
    諭知，附此敘明。
據上論斷，應依刑事訴訟法第二百九十九條第一項前段、第三百零一條第一項，刑法
第三百二十條第一項，罰金罰鍰提高標準條例第一條前段，判決如主文。
中        華        民        國     八十九     年     十   月    十二  日
                                  臺灣高雄地方法院刑事第二庭
                                      法  官  廖  建  瑜
右正本證明與原本無異。
如不服本判決，應於判決送達後十日內，向本院提出上訴狀。
                                     書記官   歐  文  政
中    華    民    國      八十九      年      十      月      十六      日
附錄本案論罪科刑法條全文：
中華民國刑法第三百二十條第一項：
意圖為自己或第三人不法之所有，而竊取他人之動產者，為竊盜罪，處五
年以下有期徒刑、拘役或五百元以下罰金。


司法院資訊處製作；財團法人民間司法改革基金會備份。
